臺灣高雄地方法院民事判決　　　　　 110年度雄建小字第15號
原　　　告　徐序綱即金梅室內裝修企業社

訴訟代理人　曾金梅　
　　　　　　徐嘉鴻　
　　　　　　周慶順律師
被　　　告　許慧琳　
上列當事人間給付工程款事件，本院民國111 年1 月10日辯論終
結，判決如下：
    主    文
被告應給付原告新臺幣65,000元及自民國110 年5 月15日起至清
償日止按週年利率百分之5 計算之利息。
訴訟費用新臺幣1,000元由被告負擔。
本判決第1 項得假執行。但被告以新臺幣65,000元為原告預供擔
保後得免為假執行。
    理由要領
一、原告主張略以其向被告承攬工程，均已施作完畢，被告迄未
    依約給付尾款新臺幣( 下同) 65,000元等情，被告固就尚未
    給付尾款65,000不爭執，惟辯稱因原告尚有大門部分未完成
    ，尚未完工，故被告不須給付尾款等詞為辯。
二、按有關承攬人瑕疵擔保責任之規定，與承攬工作之完成無涉
    。倘承攬工作已完成，縱該工作有瑕疵，亦不得因而謂工作
    尚未完成；又完工與否，衡諸一般通念，應以其客觀上是否
    已達於可使用之程度而定，若客觀上已達於可使用之程度，
    即應認為已經完工，縱其仍有尚待改善之缺失遺存，核此亦
    屬瑕疵修補之問題（最高法院99年度台上字第426 號、106
    年度台上字第1879民事裁判意旨參照）。被告辯稱大門部分
    有改位置所以門是原告裝設，但旁邊旁邊有痕跡沒有完成乙
    情，並業據其提出照片為證。惟觀諸照片可見大門已安裝完
    成，客觀上達可適用之程度，旁邊痕跡要不影響大門之使用
    ，本件工程至多僅係留存瑕疵，惟是否屬於瑕疵不在本件審
    理範圍之列。故依前引意旨，可謂原告施作已完工，其請求
    被告給付尾款65,000元及自支付命令送達翌日即110 年5 月
    15日起至清償日止按週年利率百分之5 計算之利息自有理由
    ，應予准許。
三、本件原告勝訴部分係小額程序為被告敗訴之判決，依民事訴
    訟法第436 條之20規定，就原告勝訴部分應依職權宣告假執
    行。並依職權為被告為供擔保免為假執行之諭知。
四、至兩造其餘之攻擊防禦方法及未經援用之證據，經本院斟酌
    後，認為均不足以影響本判決之結果，自無逐一詳予論駁之
    必要，併此敘明。
五、訴訟費用負擔之依據：民事訴訟法第78條。本件訴訟費用額
    ，依職權確定如主文所示金額。
中    華    民    國   111    年    1     月    24    日
                  高雄簡易庭  法      官  楊詠惠
以上正本係照原本作成。
民事訴訟法第436 條之24第2 項：對於本判決之上訴，非以違背
法令為理由，不得為之。
如對本判決上訴，須於判決送達後20日內向本院提出上訴狀，並
須表明原判決所違背之法令及其具體內容與依訴訟資料可認為原
判決有違背法令之理由。
中    華    民    國   111    年    1     月    24    日
                              書  記  官  蔡佩珊